【裁判字號】    95,訴,136
【裁判日期】    950220
【裁判案由】    違反毒品危害防制條例
【裁判全文】
臺灣臺南地方法院刑事判決               95年度訴字第136號
公  訴  人  臺灣臺南地方法院檢察署檢察官
被      告  乙○○
                    （現另案於臺灣臺南看守所羈押中）
上列被告因違反毒品危害防制條例案件，經檢察官提起公訴（九
十四年度毒偵字第三一○四號），被告就犯罪事實為有罪之陳述
，經本院裁定進行簡式審判程序後，判決如下：
     主     文
乙○○施用第一級毒品，處有期徒刑拾月。扣案之注射針筒貳支
、吸管壹支，均沒收之。
    事      實
一、乙○○前因施用毒品，經本院以九十年度毒聲字第一八八二
    號裁定令入勒戒處所施以觀察、勒戒，經送執行觀察、勒戒
    後，因有繼續施用毒品之傾向，復經本院以九十年度毒聲字
    第二○四九號裁定送強制戒治後，於執行強制戒治期間另經
    本院以九十一年度毒聲字第四二二號裁定停止強制戒治付保
    護管束，然嗣又經本院以九十一年度毒聲字第一一六○號裁
    定撤銷前開停止強制戒治處分，而再送戒治處所繼續執行強
    制戒治，於民國九十三年一月六日強制戒治執行完畢釋放出
    所。詎其仍未戒除毒癮，於強制戒治執行完畢釋放後五年內
    復基於施用毒品之犯意，於九十四年十月十三日，在臺南縣
    關廟鄉○○村○○街八二號住處，以針筒注射方式，施用第
    一級毒品海洛因一次，嗣於同日下午二時許為警查獲，當場
    扣得其所有之注射針筒二支、吸管一支，並徵得乙○○同意
    後採尿送驗結果呈嗎啡陽性反應，而發現上情。
二、案經臺南市警察局第五分局報請臺灣臺南地方法院檢察署檢
    察官偵查起訴。
    理      由
一、本件被告乙○○所犯為死刑、無期徒刑或最輕本刑為三年以
    上有期徒刑以外之罪，其於準備程序中就被訴事實為有罪之
    陳述，經法官告知簡式審判程序之旨，並聽取公訴人之意見
    後，爰依刑事訴訟法第二百七十三條之一第一項規定，裁定
    由受命法官獨任進行簡式審判程序，合先敘明。
二、上揭犯罪事實，業據被告乙○○於本院審理時坦承不諱，且
    被告經警於九十四年十月十三日晚上六時四十分許採其尿液
    （尿液檢體編號為Ｅ五－一四六號），送長榮大學毒物研究
    中心以酵素免疫分析法ＥＩＡ篩檢及氣相層析質譜儀ＧＣ／
    ＭＳ檢驗結果，呈嗎啡陽性反應，有臺南市警察局第五分局
    立人派出所偵辦毒品危害防制條例案年籍對照表、長榮大學
    毒物研究中心九十四年十一月一日確認報告各一紙附卷（警
    卷第二十二頁、第二十五頁）可稽。按海洛因係由嗎啡經化
    學合成而製得，經注射進入人體後，因代謝而分解又生成嗎
    啡，因此施打海洛因後，由尿液檢驗結果仍為嗎啡反應，是
    以，被告自白施打海洛因，而採尿化驗之結果呈現嗎啡陽性
    反應，核屬科學上合理之現象。是以，被告自承施打海洛因
    ，且其尿液經送驗後亦有施用第一級毒品海洛因之尿液反應
    。綜合上開事證互核相符，被告施用第一級毒品海洛因之犯
    行至為明確。此外，前因施用毒品，經本院以九十年度毒聲
    字第一八八二號裁定令入勒戒處所施以觀察、勒戒，經送執
    行觀察、勒戒後，因有繼續施用毒品之傾向，復經本院以九
    十年度毒聲字第二○四九號裁定送強制戒治後，於執行強制
    戒治期間另經本院以九十一年度毒聲字第四二二號裁定停止
    強制戒治付保護管束，然嗣又經本院以九十一年度毒聲字第
    一一六○號裁定撤銷前開停止強制戒治處分，而再送戒治處
    所繼續執行強制戒治，於九十三年一月六日強制戒治執行完
    畢釋放出所等情，有臺灣高等法院被告全國前案紀錄表及臺
    灣臺南地方法院檢察署刑案資料查註紀錄表各一份附卷可按
    ，被告於強制戒治執行完畢釋放後五年內再犯本案施用毒品
    犯行，依法應予追訴。綜上所查，被告自白核與事實相符，
    本件事證明確，被告犯行堪以認定。
三、查海洛因為第一級毒品，毒品危害防制條例第二條第二項第
    一項定有明文。故核被告所為，係犯毒品危害防制條例第十
    條第一項之施用第一級毒品罪。其施用前持有第一級毒品之
    低度行為，為施用第一級毒品之高度行為所吸收，不另論罪
    。爰審酌被告施用毒品之犯刑，在性質上乃屬對自我身心自
    戕行為，尚未嚴重破壞社會秩序、侵害他人權益，然其前因
    施用毒品經送強制戒治後，猶不思戒絕革除惡習，再為本件
    犯罪，顯未因前所受之強制戒治處分而記取教訓，及其犯罪
    之動機、目的、手段、所生危害、犯罪後坦承犯行及施用毒
    品自戕身心等一切情狀，量如主文所示之刑，以資懲戒。
四、扣案之注射針筒二支、吸管一支，係均為被告所有且供犯本
    罪所用之物，業據被告供認在卷，又非屬毒品危害防制條例
    第十八條第一項前段專供施用第一、二級毒品之器具，亦應
    同依刑法第三十八條第一項第二款規定，宣告沒收之。
據上論斷，應依刑事訴訟法第二百七十三條之一第一項、第二百
九十九條第一項前段，毒品危害防制條例第十條第一項，刑法第
十一條前段、第三十八條第一項第二款，判決如主文。
本案經檢察官甲○○到庭執行職務。
中    華    民    國    95    年    2     月    20    日
                     刑事第九庭  法  官  楊  佳  祥
以上正本證明與原本無異。
如不服本判決，應於收受送達後10日內向本院提出上訴書狀（應
附繕本）。
                                 書記官  顏  惠  華
中    華    民    國    95    年    2     月    20    日
附錄論罪科刑實體法條文：
毒品危害防制條例第十條：
施用第一級毒品者，處六月以上五年以下有期徒刑。
施用第二級毒品者，處三年以下有期徒刑。


司法院資訊處製作；財團法人民間司法改革基金會備份。
